【裁判字號】    97,消債抗,358
【裁判日期】    980212
【裁判案由】    聲請更生程序
【裁判全文】
臺灣高雄地方法院民事裁定           97年度消債抗字第358號
抗  告  人  甲○○
上列當事人因消費者債務清理事件聲請更生，不服本院民國97年
10月8日所為97年度消債更字第633號第一審裁定，提起抗告，本
院裁定如下：
    主  文
抗告駁回。
抗告程序費用新臺幣壹仟元由抗告人負擔。
    理  由
一、抗告意旨略以：伊於民國97年6 月10日向最大債權銀行土地
    銀行申請債務協商，惟未曾接獲其任何通知，故並非因伊協
    商意願低落而致協商不成立，另伊按月支付父母新台幣（下
    同）一萬五千元，係因伊當初發生意外事故殘障時，父母召
    集互助會籌措醫療費用所繳納之會費，再者，伊配偶係為重
    度喑啞障礙者，無工作能力，並無力分攤其二名子女之扶養
    費用，且其有96年之利息及財交所得之紀錄，實情係其母親
    藉其名義向銀行辦理貸款購屋而又賣出，至伊名下雖有裕隆
    及三菱汽車，然其中之裕隆汽車已於98年2 月間報廢，且伊
    現在已遭強制執行每月扣薪三分之一，已有不能清償之情事
    ，希祈本院准予依伊之和解方案，每月清償1 萬元，償還期
    間4 年6 個月，共計償還54萬元，約為總負債額之21% ，並
    為此，請求廢棄原裁定，准予抗告人更生之聲請等語。
二、按自債務人提出協商請求之翌日起逾30日不開始協商，或自
    開始協商之翌日起逾90日協商不成立，債務人得逕向法院聲
    請更生或清算。消費者債務清理條例第153 條定有明文。本
    件抗告人與最大債權銀行土地銀行協商不成立之情，有該行
    前置協商不成立通知書（原審卷第9 頁）可憑，是抗告人聲
    請更生，合於規定。惟是否有同條例第3 條規定，即抗告人
    不能清償債務或有不能清償之虞者，而得裁定准許依更生，
    程序清理其債務，應另認定。
三、經查，本件抗告人雖主張其每月支付父母一萬五千元是為清
    償之前支出醫療費用之而召集之互助會會費，且抗告人配偶
    之96年度利息及財交所得是因為其母親借其名義登記而有交
    易之紀錄等語，惟均未舉證以實其說，本院實難據此為有利
    於抗告人之認定，又原審裁定認定抗告人應有餘力與最大債
    權銀行為實質商談協商條件，應為有理由。再者，縱抗告人
    確有困難，其已自承每月至少可清償一萬元之償債能力，堪
    認並非已有不能清償情事，從而，原審法院裁定駁回抗告人
    更生聲請於法並無不合，業如上述，抗告人請求應予廢棄改
    判准予更生裁定云云，為無理由，應予駁回。
四、據上論結，本件抗告為無理由，依消費者債務清理條例第11
    條第2項、第15條，民事訴訟法第495條之1第1項、第449 條
    第1項、第95條、第78條，裁定如主文。
中    華    民    國    98    年    2     月    12    日
                  民事鳳山分庭  審判長法  官  楊富強
                                      法  官  何悅芳
                                      法  官  林意芳
上為正本係照原本作成。
不得再抗告。
中    華    民    國    98    年    2     月    12    日
                                      書記官  陸艷娣


司法院資訊處製作；財團法人民間司法改革基金會備份。
